# 新准则下财务报表科目列示及会计处理问题

提问人：devin92 时间：2019-08-05 00:02:31
请教陈版：
根据财政部发布的金融企业及一般企业财务报表格式，金融企业：基于实际利率法计提的金融工具的利息应包含在相应金融工具的账面余额中，不应单独列示 “应收利息” 项目或 “应付利息” 项目。“应收利息” 科目和 “应付利息” 科目应仅反映相关金融工具已到期可收取或应支付但于资产负债表日尚未收到或尚未支付的利息，通常由于金额相对较小，应在 “其他资产” 或 “其他负债” 项目中列示。一般企业：“应收利息” 仅反映相关金融工具已到期可收取但于资产负债表日尚未收到的利息。基于实际利率法计提的金融工具的利息应包含在相应金融工具的账面余额中。
1. 交易性金融资产中，债券的应收利息并非根据实际利率计提（根据票面计提），但是金融企业和一般企业都明确规定，“应收利息” 科目和 “应付利息” 科目应仅反映相关金融工具已到期可收取或应支付但于资产负债表日尚未收到或尚未支付的利息，所以交易性金融
资产中债券根据票面计提的利息是否还是应当计入其账面余额中？
2. 若该部分利息计入交易性账面余额，计提部分利息应对应公允价值变动损益还是投资收益？
3. 在新准则下交易性金融资产在处置时其对应公允价值变动损益不需要再转投资收益，该结转为不需结转（即可转可不转）还是不能结转？实务中发现部分企业为了便于核算投资收益（金融资产退出收益）仍然将公允价值变动损益结转投资收益是否合理？@chenyiwei

回答人：chenyiwei
1 、 2 、未到约定付息日的应付（应收）利息仍计入相应的金融资产、负债的账面价值中（应计利息）。交易性金融资产/负债的公允价值报价不含利息的，也按此处理，此时计提利息的损益影响体现于财务费用中；报价包含应计利息的，则在期末公允价值调整时已包含了应计利息，无需另外计提，此时利息的损益影响包含于公允价值变动损益中。
3 、目前新准则应用指南中的举例为不结转。个人理解也不禁止结转。如企业在核算或管理上有需要，也可以继续结转投资收益。